---
title: "Mi primer reporte de análisis estadístico"
author: "Mario Hernández-Guzmán"
output:
  html_document:
    toc: true
    toc_depth: 3
    toc_float:
      collapsed: false
    df_print: paged
    theme: united
    highlight: tango  
---

```{r}
# environment settings
set.seed(123999); options(scipen = 1e3)
pacman::p_load(tidyverse, phyloseq, RColorBrewer, patchwork)
ggplot2::theme_set(theme_bw() + theme(text = element_text(size = 12, color = "black"),
                                      panel.grid = element_blank()))
```


# 1. Importando mis artefactos de `qiime2` a un objeto `phyloseq`

El primer paso para inicar el protocolo que `qiime2` es importar las lecturas crudas (del inglés _raw sequences_) a un artefacto de la misma herramienta.
Para esto, necesitamos la misma función (`qiime tools import`) pero diferentes argumentos que son específicos dependiendo el tipo de librería y estado de los datos a importar.

En este caso, estamos importando una librería

```{bash, eval = FALSE}
## Step a. Importing artifacts
	ps_raw <- qiime2R::qza_to_phyloseq (
		features = "data/table-nochim-nochloro-nomito.qza", # frequency table qza
		taxonomy = "data/taxonomy.qza",                     # taxonomy file qza
		metadata = "data/MappingFile_Clara_Barcelos.txt",   # metadata
		tree = "data/rooted-tree.qza")                      # rooted-tree
        ps_raw
```

## 1.1. Resumen de mi objeto `phyloseq`: `microbiome::`

Con la paquetería `microbiome`, me permito ver el resumen de mi proyecto.

```{r, eval=F}
microbiome::summarize_phyloseq(ps_raw)
```

## 1.2. resumen de mis datos
